臺灣基隆地方法院刑事判決　　　　　　95年度交簡上字第44號
上　訴　人　臺灣基隆地方法院檢察署檢察官
被　　　告　甲○○
上列上訴人因被告公共危險案件，不服本院基隆簡易庭中華民國
95年9 月29日95年度基交簡字第376 號第一審簡易判決（聲請簡
易判決處刑案號：95年度速偵字第370 號）提起上訴，本院管轄
之第二審合議庭判決如下︰
    主  文
上訴駁回。
    事實及理由
一、本案經本院審理結果，認第一審簡易庭以被告甲○○服用酒
    類，不能安全駕駛動力交通工具而駕駛，所為係犯刑法第
    185 條之3 之罪，依刑事訴訟法第449 條第1 項前段、第
    454 條第2 項，刑法第185 條之3 、第41條第1 項前段，刑
    法施行法第1 條之1 ，判處被告拘役50日，如易科罰金，以
    新臺幣1,000 元折算1 日，核其認事用法，尚無違誤，量刑
    亦稱妥適，應予維持，爰引用第一審簡易判決及檢察官聲請
    簡易判決處刑書（如附件）記載之事實、證據及理由。
二、本件被告經合法傳喚不到庭，然其於警詢及偵查中均坦承其
    確於服用酒類後駕駛車號TE-4120 號自小客貨車等情，並有
    酒精測試紀錄、刑法第185 條之3 案件測試觀察紀錄表、現
    場照片等在卷可稽，足認被告之自白與事實相符，事證明確
    ，被告犯行應堪認定。
三、論罪科刑部分
（一）核被告所為，係犯刑法第185 條之3 服用酒類不能安全駕
      駛動力交通工具而駕駛罪。爰審酌被告服用酒類後，呼氣
      酒精濃度已達每公升0.55毫克，且為警查獲時，劃定直線
      無法正常行走，注意力無法集中，又與其他車輛發生擦撞
      ，顯見其注意能力已因飲酒而降低，竟仍駕駛動力交通工
      具，對自身及公眾之安全造成嚴重之危害，又其前於民國
      92年間，已因服用酒類不能安全駕駛動力交通工具而駕駛
      ，經臺灣臺中地方法院以92年度沙交簡字第781 號判處拘
      役50日確定，詎仍不知悔改，再為本件犯行，顯見其法治
      觀念已有偏差，惟其於警詢及偵查中均坦認犯行，犯後態
      度尚屬良好等一切情狀，本院認原審認事用法均無不合，
      量刑亦屬妥適。
（二）檢察官雖以被告肇事後未和解，態度惡劣，顯無悔意等情
      ，認原審量刑過輕，提起本件上訴，惟按刑法第185 條之
      3 服用酒類不能安全駕駛動力交通工具而駕駛罪，係屬刑
      法公共危險罪章之犯罪，此罪之立法理由係為維護交通安
      全，以防止交通事故之發生（刑法第185 條之3 之立法理
      由可資參照），亦即此罪保護之法益為公共安全，故法院
      量刑時，僅得以行為人之注意力因服用酒類降低之程度、
      對於公共安全造成危害之輕重等為審酌事項，至於行為人
      若因酒後駕車之行為，侵害他人生命、身體或財產等權利
      者，除行為人之行為構成過失傷害、過失致死等刑事犯罪
      ，應由法院依被害人遭受侵害之程度、行為人有無賠償被
      害人之損失等審酌刑度外，被害人僅得循民事請求之途徑
      請求賠償，此非刑法可得規範之範圍。本件被告雖因酒後
      駕車，與乙○○駕駛之車輛發生擦撞，致車上乘客丙○○
      受有輕微擦傷，惟丙○○於警詢時已表示不向被告提起傷
      害告訴等語，因過失傷害罪係屬告訴乃論之犯罪，丙○○
      既未提起告訴，本院自無從審理此部分之事實，又乙○○
      駕駛之車輛雖因擦撞而損壞，然因刑法毀損罪並無處罰過
      失犯之規定，是被告所為亦無從該當毀損罪之構成要件，
      因此，本院審理之範圍僅限於被告服用酒類不能安全駕駛
      動力交通工具而駕駛之行為，則本院量刑審酌之事項，依
      據前開說明，即無從及於被告有無與乙○○、丙○○等人
      達成民事和解等情，而原審既已就被告之前科、犯罪行為
      對社會安全造成之危害程度及犯後態度等事項詳予審究，
      則檢察官以原審判決量刑過輕為由，提起上訴，即無理由
      ，應予駁回。
四、另按第二審被告經合法傳喚，無正當之理由不到庭者，得不
    待其陳述，逕行判決；又對於簡易判決處刑不服而上訴者，
    得準用上開規定，刑事訴訟法第371 條、第455 條之1 第3
    項分別定有明文。本件被告經本院合法傳喚，有卷附送達證
    書可憑，於審判期日無正當理由未到庭，爰不待其陳述，逕
    為一造辯論判決，附此敘明。
據上論斷，應依刑事訴訟法第455條之1第1項、第3 項、第368條
、第371條、第373條，判決如主文。
本案經檢察官丁○○到庭執行職務。
中　　華　　民　　國　　96　　年　　3 　　月　　23　　日
                  交通法庭審判長法    官  陳志祥
                                法    官  楊皓清
                                法    官  邰婉玲
以上正本證明與原本無異。
不得上訴。
中　　華　　民　　國　　96　　年　　3 　　月　　23　　日
                                書 記 官  彭筠凱
臺灣基隆地方法院刑事簡易判決　　　 95年度基交簡字第376號
聲　請　人　臺灣基隆地方法院檢察署檢察官
被　　　告　甲○○　男　54歲（民國○○年○月○○日生）
　　　　　　　　　　身分證統一編號：Ｚ000000000號
　　　　　　　　　　住南投縣埔里鎮○○街220巷21號
上列被告因公共危險案件，經檢察官聲請以簡易判決處刑（95年
度速偵字第370號），本院判決如下：
    主　　  文
甲○○服用酒類，不能安全駕駛動力交通工具而駕駛，處拘役伍
拾日，如易科罰金，以新臺幣壹仟元折算壹日。
    事實及理由
一、本件犯罪事實、證據及應適用之法條，均引用如附件檢察官
    聲請簡易判決處刑書之記載。
二、刑之酌科：
    本院審酌被告於民國93年間曾因服用酒類不能安全駕駛動力
    交通工具而駕駛，經臺灣臺中地方法院判處拘役50日確定（
    見卷附臺灣高等法院被告前案紀錄表），竟不思悔改及警惕
    ，復於酒後駕駛動力交通工具上路，形如道路游走之不定時
    炸彈，置自己及他人生命財產安全於不顧，並因此撞及他人
    車輛使人受傷，已造成公共危險，暨其犯後坦承犯行之態度
    等一切情狀，量處如主文所示之刑，以示懲儆，並諭知易科
    罰金之折算標準。
三、依刑事訴訟法第449條第1項前段、第454條第2項，刑法第18
    5條之3、第41條第1項前段，刑法施行法第1條之1，逕以簡
    易判決處刑如主文。
中　　華　　民　　國　　 95　　年　　9　　月　　29　　日
                  基隆簡易庭法  官  王美婷
右正本證明與原本無異。
如不服本判決，應於判決送達後10日內，向本院提出上訴書狀，
上訴於本院合議庭，並按他造當事人之人數附具繕本。
中　　華　　民　　國　　95　　年　　9 　　月　　29　　日
                            書記官  劉珍珍
刑法185條之3：
服用毒品、麻醉藥品、酒類或其他相類之物，不能安全駕駛動力
交通工具而駕駛者，處1 年以下有期徒刑、拘役或30,000元以下
罰金。
附件：
臺灣基隆地方法院檢察署檢察官聲請簡易判決處刑書
　　　　　　　　　　　　　　　　　　 95年度速偵字第370號
　　被　　　告　甲○○　男　54歲（民國○○年○月○○日生）
　　　　　　　　　　　　住南投縣埔里鎮○○街220巷21號
　　　　　　　　　　　　國民身分證統一編號：Ｚ000000000號
上列被告因公共危險案件，業經偵查終結，認為宜聲請以簡易判
決處刑，茲將犯罪事實及證據並所犯法條分敘如下：
　　　　犯罪事實
一、甲○○明知服用酒類過量會導致反應遲鈍、注意力減低之結
　　果，此時若駕駛車輛行駛於馬路上，發生車禍之危險性較正
　　常時為高，仍於民國95年9月13日19時至20時許，在基隆市
　　七堵區百福社區飲用啤酒與米酒約各半瓶後，已達反應較為
　　遲緩，注意能力減低，而不能安全駕駛動力交通工具之狀態
　　，猶駕駛車牌號碼TE—4120號自小客車上路欲返回同市六堵
　　火車站新建工程工地，於同日21時36分許途經同市○○區○○街與實踐路口時，不慎與乙○○駕駛之車牌號碼1651-D H
　　號自小客車發生擦撞，造成1651-DH號自小客車車身右前葉
　　子板及右前車門受損、乘客丙○○手肘處輕微刮傷（毀損與
　　傷害部分均未據告訴）。員警到場處理測試甲○○呼氣酒精
　　含量為每公升0.55毫克。
二、案經基隆市警察局第三分局報告偵辦。
　　　　證據並所犯法條
一、證據：（一）被告甲○○之自白，（二）酒精測試紀錄乙紙
　　，（三）刑法第185條之3案件測試觀察紀錄表，（四）車禍
　　現場照片8幀。
二、所犯法條：刑法第185條之3公共危險罪嫌。
三、依刑事訴訟法第451條第1項聲請逕以簡易判決處刑。
　　此　　致
臺灣基隆地方法院基隆簡易庭
中　　華　　民　　國　　95　　年　　9 　　月　　18　　日
　　　　　　　　　　　　　檢　察　官　王　亞　樵
本件正本證明與原本無異
中　　華　　民　　國　　95　　年　　9 　　月　　26　　日
　　　　　　　　　　　　　書　記　官　張　弘　祥
附錄所犯法條
刑法第185條之3
　　服用毒品、麻醉藥品、酒類或其他相類之物，不能安全駕駛
　　動力交通工具而駕駛者，處1年以下有期徒刑、拘役或3萬元
　　以下罰金。
